# 装修期间的购买洗衣机、热水器等家具的处理

提问人：天之 蓝 2022 时间：2022-08-03 17:30:27
求助陈版，自己的房屋在装修期间的购买洗衣机、热水器等家具单价 2 千到 3 千左右，总计二三十万，是单独作为一项固定资产-设备，还是计入固定资产-装修，还是计入长期待摊费用，还是直接费用化？

回答人：chenyiwei
洗衣机、热水器等家具是可以拆下来单独使用的。应单列一项固定资产核算（从“固定资产——装修”中分拆出来）。
如果数量较多，单价较低（未达到固定资产标准），也可以作为长期待摊费用核算。

提问人：天之 蓝 2022 时间：2022-08-05 09:30:50
再请教陈版，（ 1 ）对于单项资产单价低于 5000 ，能否当期一次性直接费用化处理即 20 万直接计入费用？（ 2 ）会计上是否有规定 5000 以上才计入固定资产， 5000 以下费用化？这个 5000 元是公司内部管理制度，按照自己内控规定 5000 以下直接费用化是否可行？

回答人：chenyiwei
税务上的一次性扣除标准，对于多数企业而言金额太大，仍建议按照以往的参考标准，按 5000 元执行。这是以往的惯例。

提问人：天之 蓝 2022 时间：2022-08-08 12:43:47
再请教陈版主，第二种处理方式，家具直接计入固定资产，不费用化，是否也可以？

回答人：chenyiwei
取决于重要性判断和金额标准设定。